【裁判字號】    95,聲,41
【裁判日期】    951003
【裁判案由】    指定遺產管理人
【裁判全文】
臺灣澎湖地方法院民事裁定                95年度聲字第41號
聲  請  人  合作金庫商業銀行股份有限公司
法定代理人  乙○○
代  理  人  甲○○
聲請人聲請指定被繼承人丙○○之遺產管理人事件，本院裁定如
下：
    主  文
選任丁○○○（女，民國○○○年○月○○○日生，身分證統一
編號：Ｚ000000000號）為被繼承人丙○○（男，民國
○○○年○月○○○日生，身分證統一編號：Ｚ0000000
00號，生前住澎湖縣馬公市興仁里頭掛四十五號之二，已於
民國九十五年五月十三日死亡）之遺產管理人。
程序費用新臺幣壹仟元由被繼承人丙○○之遺產負擔。
    理  由
一、按先順序繼承人均拋棄其繼承權時，由次順序之繼承人繼承
    ，其次順序繼承人有無不明或第四順序之繼承人均拋棄其繼
    承權者，準用關於無人承認繼承之規定，民法第1176條第6
    項定有明文。次按繼承開始時，繼承人有無不明，而無親屬
    會議或親屬會議未於一個月內選定遺產管理人者，利害關係
    人得聲請法院指定遺產管理人，民法第1177條、第1178條第
    2項規定甚明。
二、聲請意旨略以：被繼承人丙○○於民國92年6月20日向聲請
    人借款新臺幣（下同）60萬元，至今尚有本息未繳付。惟丙
    ○○已於95年5月13日死亡，其第一、二、三順位繼承人均
    向法院聲明拋棄繼承，且無第四順位繼承人，故被繼承人之
    遺產已無人為承認之繼承，其親屬會議未於1個月內選定遺
    產管理人，為此依民法第1178條第2項之規定，聲請選任被
    繼承人丙○○之母丁○○○為被繼承人之遺產管理人等語，
    並提出借據、放款債務資料查詢單、戶籍謄本、繼承系統表
    等影本為證。
三、經查，聲請人主張被繼承人丙○○已於95年5月13日死亡，
    其法定各順位之繼承人均已拋棄繼承，且經本院准予備查在
    案，而被繼承人生前仍積欠聲請人債務等情，業據提出借據
    、放款債務資料查詢單、戶籍謄本、繼承系統表等為證，並
    經本院依職權調閱本院95年度繼字第40號、第44號、第45號
    拋棄繼承事件卷宗查核無誤，自堪信為真正。又聲請人既為
    被繼承人之債權人，其對於被繼承人之遺產具有利害關係，
    自屬法律上之利害關係人，故其聲請選任被繼承人之遺產管
    理人，洵屬有據，應予准許。本院審酌被繼承人之母丁○○
    ○雖已拋棄繼承，惟其對於被繼承人之財產狀況應較他人清
    楚，應能勝任遺產管理人之職務，況丁○○○亦到庭陳明其
    願意擔任被繼承人丙○○之遺產管理人等語無訛，爰認指定
    丁○○○為被繼承人丙○○之遺產管理人為適當。
四、依非訟事件法第157 條，裁定如主文。
中    華    民    國    95    年    10    月    3     日
                        家事庭  法  官  陳順輝
以上正本係照原本作成。
如對本裁定抗告，須於裁定送達後10日內，向本院提出抗告狀，
並應繳納抗告費新臺幣1,000元（須附繕本）。
中    華    民    國    95    年    10    月    4     日
                                書記官  劉竹苞


司法院資訊處製作；財團法人民間司法改革基金會備份。
